最　高　行　政　法　院　裁　定
                                     100年度裁字第2469號
上  訴  人　甲○○
被 上訴 人　臺北市政府社會局
代　表　人　乙○○
上列當事人間兒童及少年福利法事件，上訴人對於中華民國100
年7月18日臺北高等行政法院99年度簡字第902號判決，提起上訴
，本院裁定如下：
　　主  文
上訴駁回。
上訴審訴訟費用由上訴人負擔。
　　理  由
一、按對於適用簡易程序之裁判提起上訴或抗告，須經本院許可
    ，且該許可以訴訟事件所涉及之法律見解具有原則性者為限
    ，行政訴訟法第235條定有明文。所謂法律見解具有原則性
    者，係指該事件涉及之法律問題意義重大，而有加以闡釋必
    要之情形而言。例如原裁判適用法規顯有錯誤，或所適用之
    行政命令有牴觸法律之虞；或高等行政法院就同類事件所表
    示之法律見解存在歧異，或與本院向來之見解互相牴觸，有
    由本院確認或統一法律上意見之必要等情形屬之。
二、緣訴外人鄧○○及蔡○○前以家庭發生重大變故，致其等2
    人之長女鄧○○（下稱「鄧童」）無法正常生活於其家庭為
    由，依兒童及少年福利法第41條規定，向被上訴人申請安置
    ，經由被上訴人轉介至受託辦理臺北市兒童及少年保護安置
    福利業務之安置教養機構配對合適之寄養家庭，經財團法人
    臺灣世界展望會（下稱「展望會」）所屬臺北市家庭寄養服
    務中心進行評估後，於民國99年1月21日將鄧童安置於合格
    寄養家庭（鍾姓夫婦家），並由展望會以99年1月28日（99
    ）世家字第990113號函通知被上訴人，經被上訴人以99年2
    月9日北市社兒少字第09931862600號函復該會同意備查在案
    。嗣臺北市家庭暴力暨性侵害防治中心（下稱「家暴中心」
    ）於99年4月6日接獲臺北市○○國小通報疑似家暴事件，經
    家暴中心及展望會派員訪談鄧童、鍾姓夫婦及上訴人（鍾姓
    夫婦之女），認為上訴人曾持鉛筆戳寄養之鄧童手臂，又於
    99年4月2日因故持鐵製鉛筆盒責打鄧姓女童，致其右臉瘀傷
    （淡咖啡色1.5x1cm）、左臉4處擦傷（0.3x0.3cm）、左側
    頸部擦傷、紅腫（1x 0.5cm）、右手掌側面結痂（0.1x0.2c
    m）及左上臂側面結痂（0.3x0.3cm）。被上訴人以上訴人之
    行為已逾合理管教行為，並對兒童之身心造成傷害，違反兒
    童及少年福利法第30條第15款規定，乃依同法第58條第1項
    規定及臺北市政府處理違反兒童及少年福利法事件統一裁罰
    基準，以99年4月22日北市社兒少字第09935621500號裁處書
    處上訴人新臺幣6萬元罰鍰，並公告其姓名。上訴人不服，
    循序提起行政訴訟，復對原審法院適用簡易程序判決不服，
    提起上訴。
三、上訴意旨雖主張：上訴人所提出之證物3張照片，並非展望
    會所有，而另張照片係展望會所提供，非原判決所言為展望
    會100年2月23日（100）世家字第1000214號函所附補充事證
    照片；又展望會與被上訴人為雇主關係所作紀錄難免偏頗，
    且其所作文件亦未與上訴人過目、更未簽名，應不可作為證
    據；展望會社工與上訴人訪談時，表明鄧童有繼續自殘行為
    ，於法院卻係另一套說詞，其證詞與文件真實性有疑；上訴
    人所提證據無一受到重視，鄧童身體瘀傷及小傷痕，上訴人
    已於原審詳細說明，原判決卻未予採納，應予廢棄等語。經
    核其上訴理由，無非仍執與起訴意旨雷同且經原判決不採之
    陳詞，及持其主觀歧異之見解，就原判決取捨證據及認定事
    實之職權行使，指摘為不當，而未指明本事件所涉及之法律
    問題有何意義重大而有加以闡釋必要之情形，自難謂其訴訟
    事件所涉及之法律見解具有原則性。依首開規定及說明，其
    上訴不應許可，應予駁回。
四、依行政訴訟法第249條第1項前段、第104條、民事訴訟法第9
    5條、第78條，裁定如主文。
中　　華　　民　　國　　100　 年　　10　　月　　13　　日
                    最高行政法院第四庭
                        審判長法官　藍　獻　林
                              法官　廖　宏　明
                              法官　林　文　舟
                              法官　胡　國　棟
                              法官　林　玫　君

以  上  正  本  證  明  與  原  本  無  異
中　　華　　民　　國　　100　 年　　10　　月　　14　　日
　　　　　　　　　　　　　　　書記官　邱　彰　德